---
title: "R Notebook"
output: github_document
---



premier test de controle

```{bash}
sudo apt-get update -y
sudo apt-get install -y libglpk-dev 
sudo apt-get install -y liblzma-dev libbz2-dev
```

```{r}
if (!requireNamespace("BiocManager", quietly = TRUE))
    install.packages("BiocManager")
BiocManager::install("BiocStyle")
BiocManager::install("Rh
```


```{r}
library("knitr")
library("BiocStyle")
.cran_packages <- c("ggplot2","gridExtra", "devtools")
install.packages(.cran_packages) 
.bioc_packages <-c("dada2","phyloseq","DECIPHER","phangorn")
BiocManager::install(.bioc_packages)
# Load packages into session, and print package version
sapply(c(.cran_packages, .bioc_packages), require, character.only = TRUE)
```

```{bash}
cd ~
wget https://mothur.s3.us-east-2.amazonaws.com/wiki/miseqsopdata.zip
unzip miseqsopdata.zip
```

````{r}
set.seed(100)
miseq_path <- "./MiSeq_SOP"
list.files(miseq_path)
````

````{r}
set.seed(100)
miseq_path <- "/home/rstudio/MiSeq_SOP"
list.files(miseq_path)
````

````{r}
# Sort ensures forward/reverse reads are in same order
fnFs <- sort(list.files(miseq_path, pattern="_R1_001.fastq"))
fnRs <- sort(list.files(miseq_path, pattern="_R2_001.fastq"))
# Extract sample names, assuming filenames have format: SAMPLENAME_XXX.fastq
sampleNames <- sapply(strsplit(fnFs, "_"), `[`, 1)
# Specify the full path to the fnFs and fnRs
fnFs <- file.path(miseq_path, fnFs)
fnRs <- file.path(miseq_path, fnRs)
fnFs[1:3]
````
````{r}
## [1] "./MiSeq_SOP/F3D0_S188_L001_R1_001.fastq"   "./MiSeq_SOP/F3D1_S189_L001_R1_001.fastq"  
## [3] "./MiSeq_SOP/F3D141_S207_L001_R1_001.fastq"
````


```{r}
plotQualityProfile(fnFs[1:2])
```
#les noirs signifient les scores de meilleure qualite, les oranges pas trop bien

#filepath permet de creer un fichier.Montre les fichiers filtrés
```{r}
filt_path <-file.path(miseq_path, "filtered")
# Place filtered files in filtered/ subdirectory
if(!file_test("-d", filt_path)) dir.create(filt_path)
filtFs <- file.path(filt_path, paste0(sampleNames, "_F_filt.fastq.gz"))
filtRs <- file.path(filt_path, paste0(sampleNames, "_R_filt.fastq.gz"))
```

#out variable recoit les resultats de Filterandtrime: c(2 vecteurs de 2 valeurs)
#juste de score de qualite 240 et 260() ca c'est pour V4 
#maxN nombre maximun de base indefini dans la sequence, sequence avec N mauvaise qualite de sequencage, enleve le Forward et le reverse en meme temps.
#trunc on enleve tous les bases quand on arrive a tous les scores de qualite de 20
#rm vzerifie qu'il ya aucune sequance de fixe(phage)
#fichier compresse, multithread on va utiliser tous  les de la machine

#out fait sorti les reads filtre qualite
```{r}
out <- filterAndTrim(fnFs, filtFs, fnRs, filtRs, truncLen=c(240,160),
              maxN=0, maxEE=c(2,2), truncQ=2, rm.phix=TRUE,
              compress=TRUE, multithread=FALSE)
head(out)
```


#DADA2 corrige les ereurs des reads
#les sequence identique a 2 fois on les garde une seule fois=dereoFastq
#verbose explique moi ce que tu fais, met des lignes
#derepFs recoit les noms des echantillons
```{r}
derepFs <- derepFastq(filtFs, verbose=TRUE)
derepRs <- derepFastq(filtRs, verbose=TRUE)
# Name the derep-class objects by the sample names
names(derepFs) <- sampleNames
names(derepRs) <- sampleNames
```
#donne les erreures des amorces f
apres filtre qualite recoit
```{r}
errF <- learnErrors(filtFs, multithread=TRUE)
```
#donne les ereeurs des amprces R
```{r}
errR <- learnErrors(filtRs, multithread=TRUE, verbose=TRUE)
```

#permet de donner le graphe des erreurs
#la moyenne des scores de qualite, peut importe l'orde des nucleotides,
#en ordonne frequence des erreurs observees par DADA2, chaque poiunt represente une base, en haut frequence d'apparition des erreusrs en fonction du score de quelite. T2A T remplace par A
```{r}
plotErrors(errF)
plotErrors(errR)
````

#recoit les resultats de ? permet de corriger
#on obtient un jeu de donne sans ereeurs. On fait les OTU car on a erreur de sequencage ? si il ya pas d'erreur on fait ASV chaque variant de sequencage 
```{r}
dadaFs <- dada(derepFs, err=errF, multithread=TRUE)
```

```{r}
dadaRs <- dada(derepRs, err=errR, multithread=TRUE)
```

#une liste de liste, R fait des objets avec des objets, des listes, des noms etcc

```{r}
dadaFs[[1]]
```

#on prend les F et les R qu'on va aligner, assemblage des 2 fragments, cette fonction s'applique au jeux de donnees bien?
```{r}
mergers <- mergePairs(dadaFs, derepFs, dadaRs, derepRs)
```

#construire une table de sequence, combien de fois on a eu de ASV dans chacun des echantillons. Construit une table de ligne: ASV, colonne:Echantillon. Exclut les echantillons qui contient le mot mog: communaute arrtifi cree par differe souches, avec ca on peut creer notre pipeline, si on ne trouve pas ce qu'on a mis dans mok, ca va s"eliminer
```{r}
seqtabAll <- makeSequenceTable(mergers[!grepl("Mock", names(mergers))])
table(nchar(getSequences(seqtabAll)))
```

#noc: communaute arrtifi cree par differe souches, avec ca on peut creer notre pipeline, si on ne trouve pas ce qu'on a mis dans mok, ca va s"eliminer, evaluer notre pipeline qu'on a applique aux donnees, #removedenovo resolution des chimeres, hybride: vient d'un autre 16S et de l'autre 16S, explication de monsiue. #Creer des sequences artificielles qui n'existent pas dans la nature, 2 variables donnent plus de discrimination
#creer un nouveau
#si on fait la somme des chimeres elle rest rare dans la??
```{r}
seqtabNoC <- removeBimeraDenovo(seqtabAll)
```

#assigment taxinomique avec silva,
#Assigner un taxonomie
#silva138 version fermentée pour dada2, au lieu de l'autre dan le tuto
```{bash}
cd ~
wget  https://zenodo.org/record/4587955/files/silva_nr99_v138.1_train_set.fa.gz
```

```{r}
fastaRef <-"/home/rstudio/silva_nr99_v138.1_train_set.fa.gz"
taxTab<-assignTaxonomy(seqtabNoC, refFasta=fastaRef, multithread=TRUE)
unname(head(taxTab))
```

#construction de l'arbre avec beta diversite
#unifranc proche, elle sont equivalents, 2 ASV dont proche sont equivalente au niveau fonctionelle
```{r}
seqs <- getSequences(seqtabNoC)
names(seqs) <- seqs # This propagates to the tip labels of the tree
alignment <- AlignSeqs(DNAStringSet(seqs), anchor=NA,verbose=FALSE)
```


#pour faire ca il faut aller chercher les sequences
```{r}
phangAlign <- phyDat(as(alignment, "matrix"), type="DNA")
dm <- dist.ml(phangAlign)
treeNJ <- NJ(dm) # Note, tip order != sequence order
fit = pml(treeNJ, data=phangAlign)
fitGTR <- update(fit, k=4, inv=0.2)
fitGTR <- optim.pml(fitGTR, model="GTR", optInv=TRUE, optGamma=TRUE,
        rearrangement = "stochastic", control = pml.control(trace = 0))
detach("package:phangorn", unload=TRUE)
```
#voir les proteines toutttt
```{r}
samdf <- read.csv("https://raw.githubusercontent.com/spholmes/F1000_workflow/master/data/MIMARKS_Data_combined.csv",header=TRUE)
samdf$SampleID <- paste0(gsub("00", "", samdf$host_subject_id), "D", samdf$age-21)
samdf <- samdf[!duplicated(samdf$SampleID),] # Remove dupicate entries for reverse reads
rownames(seqtabAll) <- gsub("124", "125", rownames(seqtabAll)) # Fix discrepancy
all(rownames(seqtabAll) %in% samdf$SampleID) # TRUE
```
#dollar chercher des informations dans un objet complexesam, permet de donner l'age, nom des lignes #de samdf vont recevoir les information dans sampleID nom des echantillons
#keppcoll(vecteur constituee d'une suiste de colonne), colonne qu'on veut garder et recoit u vcteur qu'on veut?? Recoit les lignes de qui sont dans
```{r}
rownames(samdf) <- samdf$SampleID
keep.cols <- c("collection_date", "biome", "target_gene", "target_subfragment",
"host_common_name", "host_subject_id", "age", "sex", "body_product", "tot_mass",
"diet", "family_relationship", "genotype", "SampleID") 
samdf <- samdf[rownames(seqtabAll), keep.cols]
````

#prune=enlever
```{r}
ps <- phyloseq(otu_table(seqtabNoC, taxa_are_rows=FALSE), 
               sample_data(samdf), 
               tax_table(taxTab),phy_tree(fitGTR$tree))
ps <- prune_samples(sample_names(ps) != "Mock", ps) # Remove mock sample
```

#
```{r}
# Create table, number of features for each phyla
table(tax_table(ps)[, "Phylum"], exclude = NULL)
```

#prevalence present dans un grand nombre d'echantillon, prevalence en fonction de l'abondance. Fraction de l'echantillon ou on va trouver?????

```{r}
ps <- subset_taxa(ps, !is.na(Phylum) & !Phylum %in% c("", "uncharacterized"))
```

```{r}
# Compute prevalence of each feature, store as data.frame
prevdf = apply(X = otu_table(ps),
               MARGIN = ifelse(taxa_are_rows(ps), yes = 1, no = 2),
               FUN = function(x){sum(x > 0)})
# Add taxonomy and total read counts to this data.frame
prevdf = data.frame(Prevalence = prevdf,
                    TotalAbundance = taxa_sums(ps),
                    tax_table(ps))
```

```{r}
plyr::ddply(prevdf, "Phylum", function(df1){cbind(mean(df1$Prevalence),sum(df1$Prevalence))})
```

```{r}
# Define phyla to filter
filterPhyla = c("Fusobacteria", "Deinococcus-Thermus")
# Filter entries with unidentified Phylum.
ps1 = subset_taxa(ps, !Phylum %in% filterPhyla)
ps1
```

#prevalence
```{r}
# Subset to the remaining phyla
prevdf1 = subset(prevdf, Phylum %in% get_taxa_unique(ps1, "Phylum"))
ggplot(prevdf1, aes(TotalAbundance, Prevalence / nsamples(ps),color=Phylum)) +
  # Include a guess for parameter
  geom_hline(yintercept = 0.05, alpha = 0.5, linetype = 2) +  geom_point(size = 2, alpha = 0.7) +
  scale_x_log10() +  xlab("Total Abundance") + ylab("Prevalence [Frac. Samples]") +
  facet_wrap(~Phylum) + theme(legend.position="none")
```


```{r}
.cran_packages <- c( "shiny","miniUI", "caret", "pls", "e1071", "ggplot2", "randomForest", "dplyr", "ggrepel", "nlme", "devtools",
                  "reshape2", "PMA", "structSSI", "ade4",
                  "ggnetwork", "intergraph", "scales")
.github_packages <- c("jfukuyama/phyloseqGraphTest")
.bioc_packages <- c("genefilter", "impute")
```

```{r}
.inst <- .cran_packages %in% installed.packages()
if (any(!.inst)){
  install.packages(.cran_packages[!.inst],repos = "http://cran.rstudio.com/")
}
```

```{r}
.inst <- .github_packages %in% installed.packages()
if (any(!.inst)){
  devtools::install_github(.github_packages[!.inst])
}
```

```{r}
.inst <- .bioc_packages %in% installed.packages()
if(any(!.inst)){BiocManager::install(.bioc_packages[!.inst])
}
```
